
Config:
  hfst:
    Gen: ../../../src/generator-gt-norm.hfst
    Morph: ../../../src/analyser-gt-norm.hfst
  xerox:
    Gen: ../../../src/generator-gt-norm.xfst
    Morph: ../../../src/analyser-gt-norm.xfst
    App: lookup

Tests:



# todo:
# Proofread the gold standard (below)
# Then: run analyser, then correct.


  Noun - häbü: # Noun (39) häbü 'eng /est /fin' - full paradigm
     häbü+N+Sg+Nom: häbü
     häbü+N+Sg+Gen: häü
     häbü+N+Sg+Par: häpü
     häbü+N+Sg+Ill: häppü
     häbü+N+Sg+Ine: häün
     häbü+N+Sg+Ela: häüst
     häbü+N+Sg+All: häüle
     häbü+N+Sg+Ade: häül
     häbü+N+Sg+Abl: häült
     häbü+N+Sg+Tra: häüs
     häbü+N+Sg+Ter: häüniq
     häbü+N+Sg+Abe: häüldäq
     häbü+N+Sg+Com: häügaq
     häbü+N+Pl+Nom: häüq
     häbü+N+Pl+Gen: häpe
     häbü+N+Pl+Par: häpe
     häbü+N+Pl+Ill: häppehe
     häbü+N+Pl+Ine: häpen
     häbü+N+Pl+Ela: häpest
     häbü+N+Pl+All: häpele
     häbü+N+Pl+Ade: häpel
     häbü+N+Pl+Abl: häpelt
     häbü+N+Pl+Tra: häpes
     häbü+N+Pl+Ter: häpeniq
     häbü+N+Pl+Abe: häpeldäq
     häbü+N+Pl+Com: häpegaq
